【裁判字號】    95,訴,1781
【裁判日期】    951122
【裁判案由】    毒品危害防制條例
【裁判全文】
臺灣彰化地方法院刑事判決              95年度訴字第1781號
公  訴  人  臺灣彰化地方法院檢察署檢察官
被      告  甲○○
上列被告因違反毒品危害防制條例案件，經檢察官提起公訴（95
年度毒偵字第3577號），及移送併辦（95年度毒偵字第4214號）
被告於本院準備程序就被訴事實為有罪之陳述，經本院合議庭裁
定由受命法官獨任以簡式審判程序審理，判決如下：
    主    文
甲○○施用第一級毒品，累犯，處有期徒刑柒月；又施用第一級
毒品，累犯，處有期徒刑捌月，扣案第一級毒品貳包（淨重共計
零點壹公克，空包裝共計重零點伍貳公克）沒收銷燬之；又施用
第一級毒品，累犯，處有期徒刑玖月，扣案第一級毒品壹包（毛
重零點貳公克）沒收銷燬之。應執行有期徒刑壹年陸月，扣案第
一級毒品參包（毛重共計零點捌貳公克）沒收銷燬之。
    事    實
一、甲○○前曾因違反毒品危害防制條例案件，經本院於民國90
    年11月15日以90年度訴字第950號判處有期徒刑8月確定，而
    於92 年10月2日執行完畢。另因違反前開毒品危害防制條例
    案件，經本院裁定強制戒治，於 92年2月11日執行完畢釋放
    ，經臺灣彰化地方法院檢察署檢察官以90年度戒毒偵字第11
    4、115號為不起訴處分確定。詎猶不知悛悔，於上開強制戒
    治執行完畢釋放後5 年內，復分別基於施用第一級毒品之犯
    意，於95年8月25日上午8時許、95 年9月2日晚上8時40分許
    回溯72小時內某時，及95 年10月15日上午8時許，在其位於
    彰化縣伸港鄉○○村○○路157 號之住處，施用第一級毒品
    海洛因3次。嗣為警先於95年9月2日晚上8時15分許，在彰化
    縣鹿港鎮頭崙里頭崙巷9號前查獲，扣得海洛因2包（淨重共
    計0.1公克）；再於95 年10月18日上午11時45分許，在彰化
    縣鹿港鎮頭崙里頭崙巷7號前查獲，並扣得海洛因1包（毛重
    0.2公克）。
二、案經彰化縣警察局鹿港分局報請臺灣彰化地方法院檢察署檢
    察官偵查起訴及移送併案審理。
    理    由
一、除被告所犯為死刑、無期徒刑、最輕本刑為3 年以上有期徒
    刑之罪或高等法院管轄第1審案件者外，於前條第1項程序進
    行中，被告先就被訴事實為有罪之陳述時，審判長得告知被
    告簡式審判程序之旨，並聽取當事人、代理人、辯護人及輔
    佐人之意見後，裁定進行簡式審判程序；除簡式審判程序及
    簡易程序案件外，第1審應行合議審判，刑事訴訟法第273條
    之1第1項、第284條之1分別定有明文。本件被告甲○○所涉
    係死刑、無期徒刑、最輕本刑為3 年以上有期徒刑之罪或高
    等法院管轄第1 審案件以外之罪，並於本院行準備程序時就
    被訴事實為有罪之陳述，本院合議庭依前揭規定，經評議結
    果，裁定改由受命法官獨任行簡式審判程序，合先敘明。
二、訊據被告甲○○對於前揭犯罪事實均坦承不諱（見本院95年
    度訴字第1781號卷第26、34頁，臺灣彰化地方法院檢察署95
    年度毒偵字第3577號卷第8、31頁、95 年度毒偵字第4214號
    卷第12頁，彰化縣警察局鹿港分局鹿警分偵字第0950021992
    號刑案偵查卷第3頁），且查：
（一）被告尿液經以氣相層析質譜儀（即ＧＣ／ＭＳ）方法檢驗
      結果，均呈第一級毒品海洛因於人體代謝後之嗎啡、可待
      因陽性反應等情，有詮昕科技股份有限公司95年9月19 日
      第00000000號、95年10月30日第5A230017號濫用藥物尿液
      檢驗報告、彰化縣警察局鹿港分局委託檢驗尿液代號與真
      實姓名對照表各2份附卷足證（見本院 95年度訴字第1781
      號卷第21頁，臺灣彰化地方法院檢察署95年度毒偵字第35
      77號卷第21、41頁，彰化縣警察局鹿港分局鹿警分偵字第
      0950021992號刑案偵查卷第10頁）。再被告於95年9月2日
      晚上8時15分許為警查扣之白色粉末 2包（淨重共計0.1公
      克，空包裝共計重0.52公克），經彰化縣警察局鹿港分局
      以聯勤204廠製造之煙毒品檢驗A包試劑初步檢驗，及送法
      務部調查局鑑定結果，確均含第一級毒品海洛因成分，此
      有照片 3張、彰化縣警察局鹿港分局查獲毒品危害防制條
      例毒品初步檢驗報告單、法務部調查局 95年10月2日調科
      壹字第09523023490號鑑定通知書及扣押物品清單各1紙在
      卷可考（見本院95年度訴字第1781號卷第16頁，臺灣彰化
      地方法院檢察署95年度毒偵字第3577號卷第20、22、23、
      39頁）；被告於95年10月18日上午11時45分許為警查扣之
      白色粉末1包（毛重0.2公克），經彰化縣警察局鹿港分局
      以聯勤204廠製造之煙毒品檢驗A包試劑初步檢驗結果，亦
      含第一級毒品海洛因成分，此有照片5 張、彰化縣警察局
      鹿港分局查獲毒品危害防制條例毒品初步檢驗報告單及扣
      押物品清單各1 紙附卷可參（見臺灣彰化地方法院檢察署
      95年度毒偵字第4214號卷第10頁，彰化縣警察局鹿港分局
      鹿警分偵字第0950021992號刑案偵查卷第11-14 頁），足
      徵被告之自白確與事實相符。
（二）按海洛因施用入人體後水解還原成嗎啡，再循嗎啡之代謝
      方式排出體外，業據行政院衛生署藥物食品檢驗局73藥檢
      壹字第030221號函說明綦詳，且吸食或施打煙毒及麻醉藥
      品者，經人體代謝作用於8 小時內，即有30％之量排出，
      24小時之後，續有約剩餘量之90％再排出，72小時之後仍
      有剩餘微量排出，吸食或施打者個人體質不同，其排出時
      間亦會有差異（憲兵司令部80 年3月25日（80）鑑驗字第
      0999號函參照），是依上開說明，佐以被告前揭尿液檢驗
      報告、扣案之第一級毒品，被告自白於前揭時間分別施用
      第一級毒品海洛因等語，亦核與前揭事證相符，應堪採信
      。
（三）被告前因施用毒品案件，經臺灣高雄地方法院以94年度毒
      聲字第1856號裁定送觀察、勒戒，嗣認無繼續施用毒品之
      傾向，而於94 年8月22日執行完畢釋放，經臺灣高雄地方
      法院檢察署檢察官於94年9月22日以94 年度毒偵字第5922
      號為不起訴處分確定，此有臺灣高等法院被告前案紀錄表
      及臺灣彰化地方法院檢察署刑案資料查註紀錄表各 1份在
      卷可參。是其乃於強制戒治執行完畢後5 年內再犯本件施
      用毒品罪，依毒品危害防制條例第23 條第2項之規定，即
      應依法追訴。
三、核被告甲○○所為，係犯毒品危害防制條例第10 條第1項之
    施用第一級毒品罪。被告為供施用而持有毒品，其持有之低
    度行為，已為施用之高度行為所吸收，不另論罪。又其前曾
    因違反毒品危害防制條例案件，經本院於90年11月15日以90
    年度訴字第950號判處有期徒刑8月確定，而於 92年10月2日
    執行完畢，有臺灣高等法院被告前案紀錄表及臺灣彰化地方
    法院檢察署刑案資料查註紀錄表各1份在卷可憑，其於5年以
    內再故意犯本件有期徒刑以上之罪，依刑法第 47條第1項之
    規定，應論以累犯，加重其刑。爰審酌被告前因施用毒品犯
    行曾經觀察、勒戒及強制戒治，竟又再施用毒品不輟，無視
    於毒品對於自身健康之戕害及國家對於杜絕毒品犯罪之禁令
    ，惡性非輕，惟事後坦承犯行、庭訊態度尚佳，及本於施用
    毒品犯罪之人，亦為「病人」之考量等一切情狀，量處如主
    文所示之刑，並定應執行刑。末查，被告於95年9月2日晚上
    8時15分許為警查扣之白色粉末2 包（淨重共計0.1公克，空
    包裝共計重0.52公克），於95年10月18日上午11時45分許為
    警查扣之白色粉末1包（毛重0.2公克），經檢驗均呈毒品危
    害防制條例第2條第2項第1 款所定之第一級毒品海洛因反應
    ，如前所述；而包裝上開第一級毒品海洛因之包裝袋 3個，
    雖係用以包裝毒品，避免毒品潮濕、外露，並便利攜帶之物
    ，然法務部調查局受理毒品鑑定案件毒品重量之稱量，本即
    係依『獲案毒品處理流程管製作業要點』及『調查局鑑驗標
    準作業程序』之要求，將毒品與毒品包裝袋分離並分別秤重
    紀錄，一般而言，毒品與毒品包裝袋分離秤重後，仍會有極
    微量毒品殘渣殘留在原包裝袋上，有該局95年1月5日調科壹
    字第0950000530 0號函可稽，是毒品包裝袋與內裝之毒品顯
    然無法完全析離，應認扣案之第一級毒品海洛因與包裝該等
    毒品之包裝袋3 個，不問屬於犯人與否，均應依毒品危害防
    制條例第18條第1項前段規定，沒收銷燬之。
據上論斷，應依刑事訴訟法第273條之1第1項、第299條第1項前段
，毒品危害防制條例第10 條第1項、第18條第1項前段，刑法第11
條前段、第47條第1項、第51條第5款，判決如主文。
本案經檢察官莊佳瑋到庭執行職務。
中    華    民    國    95    年    11    月    22    日
                  刑事第一庭    法  官  林秉暉
以上正本證明與原本無異。
如不服本判決，應於判決送達10日內，向本院提出上訴狀 (須附
繕本)。
中    華    民    國    95    年    11    月    22    日
                                書記官  梁高賓
毒品危害防制條例第10條第1項
施用第一級毒品者，處6月以上5年以下有期徒刑。


司法院資訊處製作；財團法人民間司法改革基金會備份。
